【裁判字號】    89,訴,2412
【裁判日期】    900130
【裁判案由】    毒品危害防制條例等
【裁判全文】
臺灣高雄地方法院刑事判決                        八十九年度訴字第二四一二號
    公  訴  人  臺灣高雄地方法院檢察署檢察官
    被      告  甲○○
右列被告因毒品危害防制條例等案件，經檢察官提起公訴（八十八年度偵字第七七六
九號），本院判決如左：
    主  文
甲○○竊盜，累犯，處有期徒刑肆月，如易科罰金，以參佰元折算壹日；其餘被訴部
分無罪。
    事  實
一、甲○○前因懲治盜匪條例、妨害風化、妨害自由等罪分別經判處有期徒刑十年、
    四年、三月，定應執行刑有期徒刑十四年，嗣經七十七年及八十年兩度減刑後，
    應執行有期徒刑七年六月，於八十三年七月十二日執行完畢。竟仍不知悔改，於
    八十六年九月間某日，意圖為自己不法之所有，在某不詳廟宇，竊取神像上所掛
    之金牌共四枚，得手後其中一枚遭熔毀成碎片。嗣於八十八年三月四日，在其住
    所高雄縣美濃鎮○○街二號為警查獲上開金牌及碎片共重一兩一錢八分八厘，市
    價約新台幣（以下同）一萬零九百二十九元。
二、案經台南市警察局移請臺灣高雄地方法院檢察署檢察官偵查起訴。
    理  由
壹、有罪部分
一、訊之被告甲○○否認有本件竊盜犯行，辯稱：該等金牌係伊於八十六年九月間，
    在高雄縣美濃鎮農會旁之金廣泰銀樓購買，準備作為本人還神之用，因當時還在
    通緝中乃未持以還神。且伊並未熔毀金牌，亦未在金牌上刻字云云。惟查（一）
    、扣案金牌並非「金廣泰銀樓」售出之金飾，此業經該銀樓負責人古茂松於警訊
    中陳述明白，且被告購買金飾而無任何証明，亦與金飾買賣之交易習慣不合，其
    所辯本件金牌係向「金廣泰銀樓」購得云云，顯係飾卸之詞，不足採信。（二）
    、查獲之金牌其中一面刻有「信女叩謝」等字，此有該金牌扣案可稽，被告係男
    性，其所辯金牌係作為被告本人還神之用顯無可信。又被告雖辯稱並未熔毀金牌
    ，亦未在金牌上刻字云云，然該金牌係在被告住處查獲，被告又辯稱金牌係其所
    有之物，則他人豈有擅自在金牌上刻字或將之熔為碎片之動機，被告所辯實無可
    採。該等金牌確係他人謝神而掛於廟宇神像之物應可認定。此外復有金牌三面及
    金牌碎片共重一兩一錢八分八厘扣案，及台南市金銀珠寶商業公會受託鑑定金飾
    封包報告一份附卷可稽。被告犯行應堪認定。
二、核被告所為係犯刑法第三百二十條第一項之罪。被告前因懲治盜匪條例、妨害風
    化、妨害自由等罪分別經判處有期徒刑十年、四年、三月，定應執行刑有期徒刑
    十四年，嗣經七十七年及八十年兩度減刑後，應執行有期徒刑七年六月，於八十
    三年七月十二日執行完畢。此有台灣高等法院被告全國前案紀錄表一份在卷可按
    。被告於執行完畢後五年內再犯本件有期徒刑以上之罪，應論以累犯，依刑法第
    四十七條之規定加重其刑。爰審酌其年值壯年，不思以正當途徑生財，竟無視於
    本件金牌係他人敬神之物，而竊為己有，惡性非輕及犯後仍一再虛詞卸責，態度
    不佳等一切情狀，量處如主文所示之刑。並諭知如易科罰金之折算標準。
貳、無罪部分
一、公訴意旨略以：被告甲○○意圖不法之利益，基於概括犯意，自八十七年（起訴
    書誤植為八十八年）十一月間起，至八十八年三月間止，連續在其住處高雄縣美
    濃鎮○○街二號，以每包五千元或六千元之價格販賣安非他命予乙○○十餘次，
    因認被告涉嫌違反毒品危害防制條例云云。
二、按犯罪事實應依証據認定之，無証據不得推論犯罪事實，刑事訟訴法第一百五十
    四條定有明文。本件被告甲○○自始否認有何販賣安非他命之犯行，辯稱：伊不
    認識乙○○等語。經查証人乙○○於警訊中固有指証被告為販賣安非他命予伊之
    人，然於本院審理中則改稱不認識被告，並未向被告購買安非他命等語。前後之
    指述顯非一致，且警訊中警方僅提供被告之身分証影本、口卡供証人指認，並未
    由証人對被告本人為指認，此指認之正確性自非無疑。此外本件亦未扣得安非他
    命、或夾鏈袋、電子秤等販賣工具可為佐証，自難僅以証人乙○○前後不一之警
    訊指述即認被告有此犯行。此外復查無其它証據足証被告有本件犯行，公訴意旨
    所指被告犯罪事實自屬無法証明，爰依刑事訟訴法第三百零一條第一項為無罪之
    諭知。
據上論斷，應依刑事訴訟法第二百九十九條第一項前段、第三百零一條第一項、刑法
第三百二十條第一項、第四十七條、第四十一條、罰金罰鍰提高標準條例第一條前段
、第二條，判決如主文。
本案經檢察官陳登燦到庭執行職務。
中      華      民      國      九十      年      一    月    三十      日
                                  臺灣高雄地方法院刑事第七庭
                                      法  官  蔡  國  卿
右正本證明與原本無異。
如不服本判決，應於判決送達後十日內，向本院提出上訴狀。
                                      書記官  邱  靜  銘
中      華      民      國      九十      年      二    月     一       日
附錄本案判決論罪科刑之法條
刑法第三百二十條第一項：
意圖為自己或第三人不法之所有，而竊取他人之動產者，為竊盜罪，處五年以下有期
徒刑、拘役或五百元以下罰金。


司法院資訊處製作；財團法人民間司法改革基金會備份。
